【裁判字號】    88,上更(一),152
【裁判日期】    890615
【裁判案由】    偽造文書
【裁判全文】
臺灣高等法院高雄分院刑事判決    八十八年度上更(一)字第一五二號
    上  訴  人
    即  被  告  甲○○
    指定辯護人  本院公設辯護人李佩娟
右上訴人因偽造文書案件，不服臺灣高雄地方法院八十七年度訴字第四二三號，中華
民國八十七年六月五日第一審判決（起訴案號：臺灣高雄地方法院檢察署八十七年度
偵字第七一Ｏ號）提起上訴，經判決後，由最高法院發回更審，本院判決如左：
    主    文
原判決撤銷。
甲○○共同連續意圖供行使之用，而偽造有價證券，累犯，處有期徒刑年陸月。附
表一所示偽造之文書上偽造之署押、印文，偽造被偽造人之印章、冒領之國民身分證
、汽車駕駛執照及附表二所示偽造之文書上偽造之署押暨附表三所示偽造本票均沒收
。
    事    實
一、甲○○於民國（下同）八十三年間，因過失傷害案件，經臺灣高雄地方法院判處
    有期徒刑四月確定，並於八十四年三月三十日易科罰金執行完畢，猶不知悔改。
緣於八十五年九月間，甲○○與陳進祥原擬從事土地開發業務，由陳進祥向其友
    人林志標借得高雄市○鎮區○○街一九九之十一號房屋作為營業處所，並僱用洪
    小芳接聽電話。詎甲○○、陳進祥因葉崇男提議以偽造之駕駛執照及國民身分證
    明文件向小客車出租行號詐騙自小客車出售圖利，竟與陳進祥、白顯耀、葉崇男
    、廖建順、何育誠、趙仕林（均另案審結）、范姜連生（檢察官未起訴）及綽號
    「杜定」之不詳姓名年籍成年男子及另一名不詳姓名年籍成年男子，共組以冒名
    謊報遺失申請補發國民身分證、駕駛執照詐租小客車出售之不法集團，共同基於
    意圖為自己不法之所有及偽造文書、有價證券之概括犯意，由陳進祥向經營地下
    錢莊之不詳姓名之友人索取附表一所示借款人之國民身分證資料，由附表一所示
    行為人分別為申請人、證明人，於附表一之時間，以附表一所示被偽造人身分證
    或駕駛執照遺失為由，再以申請人之照片佯充為被偽造人者貼於補領國民身分證
    申請書上，並在補領國民身分證申請書及汽機車駕駛人審驗暨各項異動登記書上
    ，蓋用利用不知情之刻印者偽造之被偽造人、證明人之印章及偽造被偽造人、證
    明人之署押，向附表一所示之戶政事務所、監理所，申請國民身份證、汽車駕駛
    執照，致附表一所示戶政事務所、監理處承辦之公務員將上開不實事項登載於職
    務上所掌公文書上，核准補發貼申請人照片之被偽造者身分證或汽車駕駛執照，
    足生損害於被偽造者及戶政機關管理補發國民身分證、監理處管理車輛駕駛執照
    補發之乙確性。嗣於附表二所示時、地，由附表二所示行為人，分持前揭偽造之
    謝景聰、陳新安、陸禮瑞、蘇承翰國民身分證、駕駛執照，冒充謝景聰、陳新安
    、陸禮瑞、蘇承翰向附表二所示被害人宗禾小客車租賃有限公司等七家小客車出
    租公司，徉稱租用小客車，並於附表二所示租賃契約書、租賃切結書內，偽造陸
    禮瑞、謝景聰、陳新安、蘇承翰等人之署押，以偽造租賃契約書、切結書，並意
    圖供行使之用，由廖建順偽造「陸禮瑞」署押偽造如附表三所示之本票三紙及在
    空白無效本票偽造陸禮瑞署押，連同前揭不實之國民身分證影本、駕駛執照影本
    交付附表二所示被害人宗禾小客車公司等七家小客車出租公司，致使附表二所示
    被害人陷於錯誤而出租附表二所示之自用小客車共七輛，得手後，將小客車開回
    前揭高雄市○鎮區○○街一九九之十一號附近停放，其中附表二編號一至編號五
    所示之小客車，由陳進祥、甲○○、葉崇男駛至高雄縣大寮鄉○○路附近，以每
    輛新台幣（以下同）三萬元之賤價出售予不詳姓名之呂姓成年男子解體作為零件
    使用，所得價款由甲○○、陳進祥、白顯耀、葉崇男、廖建順、何育誠、趙仕林
    、范姜連生及綽號「杜定」等人朋分花用；嗣因小客車出租業者得知有人冒充陸
    禮瑞等人名義行騙，經同業相互通告四處協尋後，在高雄市○鎮區○○街附近發
    現附表二編號六、七所示之車輛，經被害人日騰小客車公司、世茂小客車公司取
    回。又高雄市新興區戶政事務所、高雄市政府民政局先後發現上開「子○○」、
    「壬○○」申請補發之國民身分證係他人冒領，函送高雄市政府警察局調查，經
    警持檢察官搜索票，於八十五年十二月二十四十六時四十五分許，在高雄市○鎮
    區○○街一九九之十一號當場查獲葉崇男、廖建順、何育誠、趙仕林等人，並扣
    得貼有廖建順照片之陸禮瑞國民身分證、職業大貨車駕駛執照各一枚及貼有何育
    誠照片之蘇承翰國民身分證一枚（高雄市政府警察局新興分局高市警新分刑字第
    二二七一三號）。
二、案經高雄市政府警察局新興分局暨高雄市政府警察局移送台灣高雄地方法院檢察
    署檢察官偵查起訴。
    理    由
一、訊據上訴人即被告甲○○矢口否認有偽造文書、詐欺取財及偽造有價證券等犯行
    ，辯稱：伊與陳進祥原本經營土地開發業務，嗣因葉崇男介入提議以偽造國民身
    分證及駕駛執照詐租自小客車出售圖利才變質，伊本來要退出，但陳進祥要求伊
    留下來幫忙，伊雖知情但涉入不深，又附表一編號二該次因順路，所以才帶白顯
    耀去三民第一戶政事務所申請身分證，但不知白顯耀係冒名申領身分證，又附表
    一編號六冒領丁○○身分證，雖貼伊之照片，但非伊所為，其餘部分伊均未參與
    云云。
二、惟查：被告與陳進祥原擬從事土地開發業務，由陳進祥向其友人林志標借得高雄
    市○鎮區○○街一九九之十一號房屋作為營業處所，並僱用洪小芳接聽電話，嗣
    因葉崇男提議以偽造之駕駛執照及國民身分證明文件向小客車出租行號詐騙自小
    客車出售圖利，由被告與陳進祥、白顯耀、葉崇男、廖建順、何育誠、趙仕林、
    范姜連生及綽號「杜定」等人共同組成不法集團，於附表一、二所示時地，由葉
    崇男提議，陳進祥策劃，甲○○負責開車載送廖建順、何育誠、范姜連生等人至
    戶政事務所辦理偽造假身分證及尋找車行，並將車交由陳進祥處理，所得款項再
    朋分花用等事實，業據被告甲○○於警訊中供稱：「（問以持偽造身分證及駕照
    向出租車行詐騙汽車由誰提議？）是葉崇男提議的」、  「（你是否與廖建順、
    何育誠、葉崇男等人一起出租車？）有的，我們一起去租車的，但都由廖建順、
    何育誠進去租賃的。」、「廖建順等人將車子租回後均交由葉崇男，我才和陳進
    祥及葉崇男三個人開到大寮鄉○○路．．．就由葉崇男開車載我回家，車子要賣
    給何人我就不知道。」（參見八十五年度偵字第三０一五號偵查卷甲○○警訊筆
    錄）又於偵查中坦承於附表一編號五、七時地載廖建順、何育誠前往戶政事務所
    冒領身分證及共同前往租車等情不諱（見同卷第八十、八九頁），核與 (一) 同
    案被告葉崇男於警訊中供稱：「（問以你們是專門偽造、變造身分證持假身分證
    向各出租車行租用自小客車變賣牟利？）是的，我們成員有陳進祥、甲○○、廖
    建順、何育誠、范姜連生，和我，其中陳進祥為主謀，他負責策劃，甲○○和我
    負責開車載廖建順、何育誠、范姜連生等找車行，以假身分證租車，也找尋買主
    藉以解體變賣零件圖利，我們把車輛租回來均交由陳進祥處理‧‧‧」（參高市
    警新分刑字第二二七一三號卷第五頁）。(二)同案被告陳進祥於警訊中供稱：「
    （問以持偽造身分證及駕照向出租車行詐騙汽車由誰提議？）是葉崇男提議的」
    、「（問以廖建順、何育誠等人偽造之身分證件那裡來？二人如何獲得陸禮瑞、
    蘇承翰之年籍資料？）都是廖建順、何育誠自行去戶政事務所申請的。是朋友做
    地下錢莊，我向朋友取得身分證資料（陸禮瑞、蘇承翰）再交給廖、何二人去戶
    政事務所申請身分證等語」、「（問以廖建順交給你三部車是什麼牌？）我記不
    起來，但是我接手自小客車有八部、其中有雅歌、克萊斯勒、三菱、福特天王星
    」、「（問以你與呂姓男子交車都約在何處？是你一人單獨前往？）都在高雄縣
    大寮監獄前過埤路附近，是由葉崇男、甲○○與我三人一同前往。每部都以新台
    幣三萬元賣給一名姓呂之人解體做零件使用」、「（問以你每部車得款三萬元如
    何分帳？）當時我與趙仕林講妥，每得一部，趙仕林抽百分之三十金額後，由趙
    仕林分給去租的，而其中租車做保的（即連帶保證人）百分之十，我再將六十百
    分（按應係百分之六十之誤）金額交給葉崇男做公司成基金」（前揭偵查卷第八
    頁至第十頁警訊筆錄）。(三)同案被告廖建順供稱：「是八十五年十二月十六日
    晚間，由趙仕林帶我去的」、「當初趙仕林告訴我「祥仔」（即陳進祥，筆錄中
    誤載『松仔』）及葉崇男要我們去租車回來交給他們就有錢賺，一切事由他們負
    責」、「偽造駕照都是「祥仔」及甲○○二人造出來給我們的」、「（問以「祥
    仔」、葉崇男、甲○○三人將所得之自小客販賣給誰？）這些事由葉崇男等三人
    負責處理，我不能過問，我只負責租車而已」、「我只用陸禮瑞之名稱，「祥仔
    」就是陳進祥及阿丁就是甲○○」（見上揭新興分局警卷第七至八頁）、「甲○
    ○僱用我的，每租一部陳進祥給我三千元」（見臺灣高雄地方法院檢察署八十五
    年度偵字第三Ｏ一一五號偵查卷第七頁）。(四)同案被告何育誠供稱：「我冒用
    蘇承翰、六十一年一月七日生、身分證字號Ｚ000000000號、住高市○
    ○區○○里○鄰○○路一二三巷六弄四五號隻身分證，再貼上我的照片使用」、
    「我於八十五年十二月二十四日十三時許，由葉崇男駕車，載我及廖建順、甲○
    ○等三人前往高雄市左營區一家汽車租賃行，由廖建順冒用陸禮瑞之身分證出面
    承租ＶＣ六六五五號自小客」、「我使用（冒用）蘇承翰之身分證做連帶保證人
    」、「我們將承租來的車子都交給綽號「祥仔」陳進祥去處理，我們只等著收錢
    」、「是甲○○拿我的照片去偽造該張身分證後，於八十五年十二月二十日許在
    高雄市○鎮區○○街一九九之一一號（本案查獲地點）交給我使用」（見上揭新
    興分局警卷第十至十一頁）等之情節相符。足見被告甲○○確有參與陳進祥等人
    之不法集團無訛。
三、又附表一編號一、二冒領子○○、壬○○之身分證部分，已據證人白顯耀於警、
    偵訊中及原審審理時明確指稱：是甲○○叫伊跟「杜定」男子去申請子○○之身
    分證，且與甲○○一同前往三民第一戶政事務所申請冒領壬○○之身分證等語明
    確（見高市警新分刑字第二二六八四號警卷第一頁、偵查卷第三一頁、原審卷第
    二十六頁、本院上訴卷第五七、六０頁），並有附表一編號一、二補領國民身分
    證申請書影本在卷可證；雖被告辯稱：因順路才載白顯耀去申領身分證，不知白
    顯耀冒領壬○○身分證，亦未載白顯耀前往新興戶政事務所冒領子○○身分證云
    云；惟對於此部份事實，被告於偵查中供稱：「（問以八十五年十一月二十九日
    ，白顯耀與「杜定」有到三民第一戶政事務所及新興戶政事務所，你有同往？）
    是的，當天他二人來我辦公室，因我有事，他就要求我開車載他們去新興戶政事
    務所，白顯耀說先前他的身分證遺失了，要申請補發，我就在車上等，後來白顯
    耀出來，又說要到三民區戶政事務所，說也是要辦身分證補發，但未說要辦何人
    的，我也是車停外面等候」等語在卷（見臺灣高雄地方法院檢察署八十六年度偵
    字第六一二Ｏ號偵查卷第七頁）；而申請身分證補發，須前往戶籍所在地之戶政
    機關為之，且必為本人親自申請；同案被告白顯耀設籍高雄縣大寮鄉○○村○○
    路一一０號，此據其陳明在卷，並有口卡片可證，而被告載白顯耀前往新興戶政
    事務所、三民第一戶政事務所，非戶籍地申請補發身分證，參以被告於偵查中坦
    承於附表一編號五、七時地載廖建順、何育誠前往戶政事務所冒領身分證及共同
    前往租車等情（見八十五年度偵字第三０一五號偵查卷第八十、八九頁），足見
    ，被告明知白顯耀、廖建順、何育誠等人冒領他人之身分證無疑。
四、次查附表一編號三至九及附表二所示之事實，業據被告甲○○供稱：係由葉崇男
    提供以持偽造身分證及駕照向出租車行詐騙汽車出賣之構想給陳進祥，再由陳進
    祥與趙世林找來人頭白顯耀、廖建順、何育誠等人，並提供證件資料給他們去申
    請證件，之後才由伊及葉崇男帶他們到車行去用已申請到的證件租車，得手後再
    由伊、葉崇男、陳進祥三人將車子開至大寮鄉○○路賣與呂姓不祥年籍姓名之成
    年男子」等語明確，核與同案被告白顯耀、葉崇男、陳進祥、廖建順、何育誠於
    本案及臺灣高雄地方法院八十六年度訴字第三六五二號案件之歷次偵審審理時供
    述相符，並經證人即附表二被害人宗禾小客車租賃有限公司等七家公司人員丙○
    ○、辛○○、楊與輝、己○○、庚○、戊○○、癸○○等人於警訊證明屬實，又
    有如附表一、附表二偽造之文書欄所示之被偽造之補領國民身分證申請書、遺失
    國民身分證證明書、汽機車駕駛人審驗暨各項異動登記書、汽車租賃切結書、汽
    車租賃契約書及附表三所示偽造之本票、空白無效本票影本在卷可證，復有扣案
    貼有被告廖建順照片之陸禮瑞之國民身份證、大貨車駕駛執照各一枚及貼有何育
    誠照片之蘇承翰國民身分證一枚可資佐證，暨高雄市新興區戶政事務所八十五年
    十二月二十三日高市新戶字第七四五七號函及高雄市政府民政局八十六年四月二
    十八日高市民政密四字第０二九號函在卷可參。而附表一編號三及五至九所示補
    領國民身份證申請書及汽機車駕駛人審驗暨各項異動登記書上所貼照片係該冒名
    前往申請人白顯耀、何育誠、甲○○、廖建順、范姜連生等人，亦經本院審理時
    提示補領國民身份證申請書及汽機車駕駛人審驗暨各項異動登記書供被告甲○○
    及同案被告陳進祥、葉崇男指認無訛。又附表一編號六丁○○補領身分證申請書
    上所貼之照片即為被告甲○○本人，業經被告供明在卷（見本院八十九年四月十
    七日訊問筆錄），並經證人即戶政機關承辦人員李欽華於警訊中指證明確（見高
    市警三分刑字第一Ｏ六一九號警卷第六頁），參以申請補領身分證須由本人申請
    始得為之，戶政機關承辦人員，當必仔細審視申請人與照片本人是否同一，被告
    空言否認非伊冒領，自無足取。
五、末查，雖被告甲○○辯稱伊雖對於陳進祥等人之犯行知情，涉入不深，多未參與
    云云；惟同案被告何育誠於偵審中供稱：「是陳進祥、許世隆、甲○○、葉崇男
    、趙仕林、洪小芳等人說好，要我去申請身分證的；是甲○○帶我去租車；是「
    丁仔」帶我們去戶政事務所辦的，資料也是他給的」、「（問以駕駛執照如何來
    ？）我不知道，是甲○○拿給我的」、「（問以何人叫你去苓雅區戶政事務所申
    請國民身分證？）姓丁的叫我去的，甲○○；身分證由陳進祥拿予我的」，同案
    被告廖建順亦供稱：「（問以「祥仔」、葉崇男、甲○○三人將所得之自小客販
    賣給誰？）偽造駕照都是「祥仔」及甲○○二人造出來給我們的；這些事由葉崇
    男等三人負責處理，我不能過問，我只負責租車而已」，此外葉崇男與洪小芳皆
    稱陳進祥與甲○○為老闆（見臺灣高雄地方法院檢察署八十五年度偵字第三Ｏ一
    一五號偵查卷第五八頁），又參以被告自承曾帶白顯耀、廖建順、何育誠等人前
    往戶政事務所冒領他人之身分證以及親自前往三民第一戶政事務所申請冒領丁○
    ○之身分證，並載廖建順、何育誠等人前往小客車出租公司詐租小客車出售圖利
    等情事，足認被告甲○○對於該集團之行為不僅知之甚詳，且參與犯行，被告所
    辯對該集團所為雖知情，但未參與云云，顯係卸責之詞，不足採信。
六、綜上所述，被告甲○○確與陳進祥、白顯耀、葉崇男、廖建順、何育誠、趙仕林
    、范姜連生及綽號「杜定」等人，共組以冒名申請補發身分證、駕駛執照，再以
    不實身分證、駕照、偽造本票向小客車租賃公司詐取小客車變賣圖利之不法集團
    。被告辯稱伊未參與陳進祥等人之犯行，且丁○○之身分證非伊冒領云云，無非
    避重就輕之詞，不足採信，本件事證明確，被告犯行堪以認定。
七、核被告甲○○偽造附表一所示「補領國民身分證申請書、遺失國民身分證證明書
    、汽機車駕駛人審驗暨各項異動登記書」後，持之向戶政事務所、監理處，申請
    補發國民身分證、汽機車駕駛執照，使辦理戶籍登記及補發汽車駕駛執照之公務
    員，將此不實登載於職務上所掌公文書上，據以發給國民身分證、汽機車駕駛執
    照，再持不實國民身分證、汽機車駕駛執照，並偽造附表二、三所示之汽車租賃
    切結書、本票，詐取小客車變賣圖利之行為，係犯刑法第二百十六條、第二百十
    條、第二百十四條、第二百零一條第一項、第三百三十九條第一項之罪。被告甲
    ○○雖非參與全部犯行，惟其與自顯耀、綽號「杜定」男子、陳進祥、葉崇男、
    廖建順、何育誠、范姜連生、趙仕林以及另一冒領「陳新安」身分證之不詳姓名
    年籍男子等人，事前同謀在共同意思範圍內，各自分擔犯罪行為之一部，相互利
    用他人之行為，以達其犯罪之目的，亦為共同乙犯，應對於全部行為所發生之結
    果，負其責任。被告利用不知情之刻印者偽造附表一被偽造者印章，為間接乙犯
    ；又附表一、二及附表三所示偽造署押、印文分別為附表一、二偽造私文書及附
    表三偽造有價證券之部分行為；又偽造私文書及使公務員登載不實文書之低度行
    為，分別為行使偽造私文書及行使公務員登載不實文書之高度行為所吸收，而偽
    造有價證券後，進而行使，該行使行為亦為偽造有價證券行為吸收，均不另論罪
    ，僅論以行使偽造私文書罪、行使公務員登載不實文書罪及偽造有價證券罪。被
    告先後多次行使偽造私文書、行使公務員登載不實文書、偽造有價證券及詐欺取
    財之犯行，均時間緊接，手法相同，各觸犯構成要件相同之罪名，顯係出於概括
    之犯意為之，均為連續犯，爰依刑法第五十六條之規定各以一罪論，並加重其刑
    。所犯上開行使偽造私文書、行使公務員登載不實文書、偽造有價證券及詐欺取
    財四罪間，有方法結果之牽連關係，應依刑法第五十五條之規定，從較重之偽造
    有價證券罪處斷。查被告曾於八十三年間，因過失傷害案件，經臺灣高雄地方法
    院判處有期徒刑四月確定，並於八十四年三月三十日易科罰金執行完畢之事實，
    有臺灣高雄地方法院檢察署被告刑案資料查註紀錄表一件附卷可憑，其於五年內
    再犯有期徒刑以上之本罪，為累犯，應依刑法第四十七條規定遞加重其刑。又公
    訴人僅就附表一編號一、二、三被告偽造文書部分起訴，其餘部分未經起訴，惟
    未起訴部分與起訴部分，有裁判上一罪關係，為起訴效力所及，本院自得併予審
    究。
八、原審就被告予以論罪科刑，固非無見，惟查：公訴人僅就附表一編號一、二、三
    被告偽造文書部分起訴，其餘部分未經起訴，惟未起訴部分與起訴部分，有裁判
    上一罪關係，為起訴效力所及，原審未併予審理，尚有未洽。被告甲○○上訴意
    旨否認犯行，固無理由，但原判決既有可議之處，自應由本院撤銷改判。審酌被
    告甲○○年輕力富，不思奮力乙途，竟為圖不法利益，共組冒領國民身分證不法
    集團，冒名謊報國民身分證遺失，互為證明人，狼狽為奸，連續冒名申領多人之
    國民身分證，持之詐租小客車後，以賤價出售解體，使被害人無從回復其財產，
    犯罪情節、惡性均非輕、所生危害重大，且犯後否認犯行，飾詞巧辯，力圖卸責
    等一切情狀，量處如主文所示之刑，以資懲儆。附表一、二所示偽造之文書上偽
    造之署押、印文，應依刑法第二百十九條規定宣告沒收。又偽造附表一被偽造人
    之印章，雖未扣案，但無證據證明已滅失，亦應依刑法第二百十九條規定宣告沒
    收；附表一冒領之國民身分證、汽車駕駛執照，為被告犯罪所得，除另案（高市
    警新分刑字第二二七一三號）扣得冒領陸禮瑞國民身分證、職業大貨車駕駛執照
    各一枚及冒領蘇承翰國民身分證一枚外，其餘雖未扣案，但無證據證明已滅失，
    爰均依刑法第三十八條第一項第三款併予宣告沒收。偽造如附表三所示之本票三
    紙，雖未扣案但無證據證明已滅失，爰依刑法第二百零五條之規定，應併予宣告
    沒收。
據上論斷，應依刑事訴訟法第三百六十九條第一項前段、第三百六十四條、第二百九
十九條第一項前段，刑法第二十八條、第五十六條、第二百零一條第一項、第二百十
六條、第二百十條、第二百十四條、第三百三十九條第一項、第五十五條、第四十七
條、第三十八條第一項第三款、第二百十九條、第二百零五條，罰金罰鍰提高標準條
例第一條前段，判決如主文。
本案經檢察官劉翼謀到庭執行職務。
中    華    民    國     八十九     年       六       月     十五   日
                              臺灣高等法院高雄分院刑事第一庭
                                  審判長法官  翁慶珍
                                        法官  李春昌
                                        法官  周賢銳
右乙本證明與原本無異。
如不服本判決，應於判決送達後十日內向本院提出上訴狀，其未述理由者並應於提
出上訴狀後十日內向本院補提理由書（應附繕本)。
                                      書記官  黃琳群
中    華    民    國     八十九     年       六       月     十九   日
附錄：本判決論罪科刑法條全文
刑法第二百零一條第一項
意圖供行使之用，而偽造、變造公債票，公司股票或其他有價證券者，處三年以上十
年以下有期徒刑，得併三千元以下罰金。
刑法第二百十條：
偽造、變造私文書，足以生損害於公眾或他人者，處五年以下有期徒刑。
刑法第二百十四條
明知為不實之事項，而使公務員登載於職務上所掌之公文書，足以生損害於公眾或他
人者，處三年以下有期徒刑、拘役或五百元以下罰金。
刑法第二百十六條：
行使第二百十條至第二百十五條之文書者，依偽造、變造文書或登載不實事項或使登
載不實事項之規定處斷。
刑法第三百三十九條第一項：
意圖為自己或第三人不法之所有，以詐術使人將本人或第三人之物交付者，處五年以
下有期徒刑、拘役或科或併科一千元以下罰金。
                                                                        Ｄ


司法院資訊處製作；財團法人民間司法改革基金會備份。
